臺灣新竹地方法院民事小額判決  
111年度竹小字第167號
原      告  馬志猛  
訴訟代理人  陳可心  
被      告  千山淨水股份有限公司


法定代理人  廖子逸  


訴訟代理人  陳昱堯  
上列當事人間損害賠償事件，本院於民國111年5月17日辯論終結
，判決如下：
    主      文
原告之訴駁回。
訴訟費用由原告負擔。
    事實及理由
壹、程序方面：
    訴狀送達後，原告不得將原訴變更或追加他訴，但減縮應受
    判決事項之聲明者，不在此限，民事訴訟法第255條第1項第
    3款定有明文。本件原告起訴時原請求被告應給付新臺幣(下
    同)18,400元，嗣於調解程序中具狀更正請求金額為14,800
    元，核屬減縮應受判決事項之聲明，應予准許。
貳、實體方面：　　
一、原告起訴主張：原告於民國102年向被告購濾水器（下稱系
    爭舊濾水器），108年6月間，被告派員到原告家中稱系爭舊
    濾水器需大洗消毒，但先預付4次清洗費用14,800元，並有4
    次更換濾心的機會，才能將系爭舊濾水器帶回公司清洗，因
    此原告已付清14,800元；同年月被告服務人員將系爭舊濾水
    器送回原告家中，卻告知系爭舊濾水器沒有螢幕、流速表，
    又將系爭舊濾水器攜回被告總公司處理，之後告知原告洗壞
    了，直到108年10月7日送一台新的濾水器（下稱系爭新濾水
    器），價格22,800元，隨機附送1支大型濾心，而原告109年
    通知被告更換小濾心，以現金付清費用1,600元，又於110年
    通知被告更換濾心，此次更換1大1小濾心，原告亦已付清費
    用3,700元，而原告上開預付4次清洗費用14,800元，享有4
    次更換濾心的服務，被告顯然未給付。為此，爰依法提起本
    件訴訟，請求被告返還預付4次清洗及更換濾心的費用等語
    。並於本院聲明：被告應給付原告14,800元。
二、被告則以：
（一）原告稱向被告購買濾心保養合約被告未服務，經被告調閱
      原告親筆簽名單據後查明原告購買及相關服務時間分別如
      下：
　　⒈106年10月20日購買4年服務，刷卡14,800元，106年10月20
      日換濾心。
　　⒉107年11月27日換濾心。
　　⒊108年9月19日換濾心。
　　⒋109年9月9日換濾心。
（二）而原告於109年9月9日換完之前買的4年服務最後1次當下
      有再購買1份服務，付現3,700元，被告於110年9月6日服
      務，此份合約已寄給原告，於111年9月才需要進行服務。
（三）另原告購買之系爭舊濾水器於108年9月19日服務合約內第
      3次更換濾心，並於108年10月6日因流量計故障，經被告
      技師說明因機器使用年份較久，以及維修費用評估建議可
      更換新機，經原告同意更換，經原告告知108年9月19日系
      爭舊濾水器才更換2支濾心（P4000及PJ-6600），因此被
      告技師幫原告沿用舊的前置過濾機器（PF-204）及濾心，
      但機器內PJ-6600並無沿用，只留下1組新的前置過濾機器
      （PF-204）給原告，而於被告技師於109年9月9日至原告
      家中進行第4次更換濾心服務時不知情，因此已將原告新
      購買的前置過濾機器（PF-204）做折抵，目前尚有1隻濾
      心（PJ-6600）可給予原告等語。並於本院聲明：請求駁
      回原告之訴。
三、原告主張原告於106年10月20日向被告購買4年濾心保養服務
    費用14,800元之事實，有保養合約銷貨單（見本院卷第73頁
    ）在卷可稽。
四、被告分別於106年10月20日、107年11月27日、108年8月19日
    到府為保養服務並更換濾心之事實，亦有保養合約銷貨單（
    見本院卷第73、77、79頁）在卷可稽。依約最後一次保養，
    應為109年8-9月間。
五、又原告購買之系爭舊濾水器於108年9月19日服務合約內第3
    次更換濾心後，於108年10月7日購買系爭新濾水器之事實，
    亦有銷售銷貨單（見本院卷第81頁）可按。
六、再依被告提出109年9月8日保養合約銷貨單（見本院卷第83
    頁）記載「2019.9月第3次、2018.11月第2次、PF204折抵合
    約0000－0000＝1600」，右上角備註項則記載「1-2年保4/4點
    9詢問續約」，足見被告人員於109年9月8日所為之保養服務
    為第4次保養服務，應無疑義。
七、被告於109年9月9日該次保養雖有向原告收取1,600元、於11
    0年9月6日進行到府保養時有向原告收取3,700元，亦有保養
    合約銷貨單（見本院卷第83、85頁）可憑。然被告於本院主
    張主張該費用收取係為110年、111年度保養之預購（見本院
    卷第93頁）並無與常情相違，亦與保養合約銷貨單備註項上
    記載「詢問續約」內容相符。原告4年4次保養既已用畢，原
    告主張被告並未進行前所購買4年保養合約，並請求退還保
    養費用14,800元，尚無足採。
八、綜上所述，原告主張被告並未履行4年保養服務，請求被告
    返還14,800元服務費用，為無理由，應予駁回。
九、本件事證已臻明確，兩造其餘攻擊防禦方法及所舉未經援用
    之證據，經本院斟酌後，認為均不足以影響本判決之結果，
    爰不一一論述，附此敘明。
綜上論結，本件原告之訴為無理由，依民事訴訟法第436條之23
、第436條第2項、第78條，判決如主文。
中　　華　　民　　國　　111 　年　　5 　　月　　31　　日
                  新竹簡易庭    法  官  邱玉汝
以上正本證明與原本無異。
如對本判決上訴，非以其違背法令為理由不得為之，且須於判決
送達後20日內向本院提出上訴狀並記載上訴理由（須按他造當事
人之人數附繕本）；如委任律師提起上訴者，應一併繳納上訴審
裁判費。
中　　華　　民　　國　　111 　年　　5 　　月　　31　　日
                                書記官  陳筱筑